【裁判字號】    95,易,328
【裁判日期】    950814
【裁判案由】    竊盜
【裁判全文】
臺灣雲林地方法院刑事判決               95年度易字第328號
公  訴  人  臺灣雲林地方法院檢察署檢察官
被      告  丙○○
                    （
上列被告因竊盜案件，經檢察官提起公訴（95年度偵字第3709號
），被告於準備程序進行中就被訴事實為有罪之陳述，本院合議
庭裁定進行簡式審判程序，判決如下：
    主  文
丙○○竊盜，累犯，處有期徒刑陸月，如易科罰金，以銀元佰
元折算壹日。
    事  實  及  理  由
一、犯罪事實：丙○○前因竊盜案件，經法院分別判處有期徒刑
    3 月、4 月、3 月確定，上開各罪接續執行，於民國93年10
    月30日縮刑期滿執行完畢。詎仍不知悔改，復基於意圖為自
    己不法所有之犯意，於94年10月1 日上午某時許，在彰化縣
    二水鄉○○村○○路火車站前，徒手竊取甲○○所有車牌號
    碼TTM-018 號之輕型機車1 輛，得手後，將該輛機車牽往火
    車站附近鑰匙店打造機車鑰匙1 支，供己日常代步使用。嗣
    於95年7 月21日上午10時15分許，騎乘該車行經雲林縣虎尾
    鎮惠來里145-10號前，為警當場查獲。
二、前項犯罪事實，有下列證據可資為佐：
    (一)被告丙○○於警詢及本院供認不諱。
    (二)證人即被害人甲○○於警詢中之證述。
    (三)甲○○出具之贓物認領保管單1紙。
    (四)照片2 張。
    (五)雲林縣警察局車輛尋獲電腦輸入單、車輛竊盜車牌失竊資
      料個別查詢報表－查詢車輛認可資料各1份。
三、核被告丙○○所為，係犯修正前刑法第320 條第1 項之竊盜
    罪。被告有如犯罪事實欄所載之前案科刑及執行紀錄，有卷
    附臺灣高等法院被告前案紀錄表可按，其受有期徒刑之執行
    完畢，5 年以內再犯有期徒刑以上之罪，為累犯，應依修正
    前刑法第47條之規定，加重其刑（所涉新舊法之比較適用詳
    如後述）。爰審酌被告前已有多次竊盜機車前科，仍不思悔
    改，再次竊取他人機車，造成他人財產上之損害，及其犯後
    坦承犯行、教育程度為大學肄業等一切情狀，認起訴檢察官
    具體求處被告有期徒刑1 年略嫌過重，而量處如主文所示之
    刑，並諭知易科罰金之折算標準。
四、被告於行為後，刑法已於94年2 月2 日修正公布，於95年7
    月1 日施行，修正後之刑法第2 條第1 項規定：「行為後法
    律有變更者，適用行為時之法律。但行為後之法律有利於行
    為人者，適用最有利於行為人之法律。」已改採「從舊從輕
    」原則。本件所涉新舊法之比較適用如下：
    (一)主刑之罰金刑部分：刑法第320 條第1 項之法定刑規定得
      科銀元5 百元以下罰金，依修正前罰金罰鍰提高標準條例
      第1 條前段規定之提高倍數10倍，及修正前刑法第33條第
      5 款規定之罰金最低額1 元計算，本罪之罰金刑最高為銀
      元5 千元即新臺幣1 萬5 千元，最低額為銀元1 元即新臺
      幣3 元。而依修正後刑法施行法增訂第1 條之1 規定：刑
      法分則編定罰金之貨幣單位為新台幣。94年1 月7 日刑法
      修正時，刑法分則編未修正之條文定有罰金者，自94年1
      月7 日刑法修正施行後，就其所定數額提高為30倍。又修
      正後刑法第33條第5 款規定為：「罰金：新臺幣1 千元以
      上，以百元計算之。」，是依修正後之法律，該罪所得科
      處之罰金刑最高為新臺幣1 萬5 千元，最低為新臺幣1 千
      元。比較修正前後之本罪罰金法定刑最低額，修正後之規
      定並未較有利於被告，故仍適用被告行為時之舊法。
    (二)刑之加重減輕：修正前刑法第68條規定：「拘役或罰金加
      減者，僅加減其最高度」；修正後刑法第67條規定：「有
      期徒刑或罰金加減者，其最高度及最低度同加減之」，比
      較修正前後之規定，以修正前規定罰金加重者，僅加重其
      最高度，較有利於被告。
    (三)易科罰金之折算標準：被告行為時之刑法第41條第1 項前
      段規定：「犯最重本刑為5 年以下有期徒刑以下之刑之罪
      ，而受6 個月以下有期徒刑或拘役之宣告，因身體、教育
      、職業、家庭之關係或其他正當事由，執行顯有困難者，
      得以1 元以上3 元以下折算一日，易科罰金。」，又被告
      行為時之易科罰金折算標準，依修正前罰金罰鍰提高標準
      條例第2 條前段（現已刪除）規定，係就其原定數額提高
      1 百倍折算1 日，則本件被告行為時之易科罰金折算標準
      ，應以銀元300 元折算1 日，經折算為新臺幣後，應以新
      臺幣900 元折算1 日。被告行為後，刑法第41條第1 項前
      段修正為：「犯最重本刑為5 年以下有期徒刑以下之刑之
      罪，而受6 個月以下有期徒刑或拘役之宣告者，得以新臺
      幣1 千元、2 千元或3 千元折算1 日，易科罰金。」，經
      比較修正前後之易科罰金折算標準，修正後之規定並未較
      有利於被告，仍應適用修正前之刑法第41條第1 項前段及
      刪除前之罰金罰鍰提高標準條例第2 條，定其折算標準。
    (四)累犯加重：按修正前刑法第47條規定：「受有期徒刑之執
      行完畢，或受無期徒刑或有期徒刑一部之執行而赦免後，
      5 年以內再犯有期徒刑以上之罪者，為累犯，加重本刑至
      2 分之1 。」依此規定，被告為累犯。而修正後之刑法第
      47條第1 項規定：「受徒刑之執行完畢，或一部之執行而
      赦免後，5 年以內故意再犯有期徒刑以上之罪者，為累犯
      ，加重本刑至2 分之1 。」依此規定，被告亦為累犯。是
      不論依修正前或修正後刑法，被告均構成累犯，修正後之
      規定並未較有利於被告，仍適用行為時之刑法第47條論以
      累犯。
五、據上論斷，應依刑事訴訟法第273 條之1 第1 項、第299 條
    第1 項前段、第310 條之2 、第454 條，刑法第2 條第1 項
    前段、修正前刑法第320 條第1 項、第47條、第41條第1項
    前段，修正前罰金罰鍰提高標準條例第1 條前段、第2 條。
本案經檢察官乙○○到庭執行職務。
中    華    民    國    95    年    8     月    14    日
                  刑事第五庭    法  官  王  素  珍
以上正本證明與原本無異。
如不服本判決，應於判決收受後10日內，向本院提出上訴狀（須
附繕本）。
                                書記官  林  怡  君
中    華    民    國    95    年    8     月    14    日
附錄本案論罪科刑法條全文：
中華民國刑法第320條第1項
（普通竊盜罪、竊佔罪）
意圖為自己或第三人不法之所有，而竊取他人之動產者，為竊盜
罪，處 5 年以下有期徒刑、拘役或 5 百元以下罰金。
意圖為自己或第三人不法之利益，而竊佔他人之不動產者，依前
項之規定處斷。
前二項之未遂犯罰之。


司法院資訊處製作；財團法人民間司法改革基金會備份。
